# 新租赁准则免租和延期

提问人：Jessie_Xie 时间：2023-02-17 19:52:57
请教陈版主，我司因疫情享受 22 年1-5月租金免除，但租赁合同相应延长 5 个月，该如何进行会计处理

回答人：chenyiwei
首先考虑是否满足“新冠疫情相关租金减让特别规定”的适用条件，即“由新冠肺炎疫情直接引发的、承租人与出租人就现有租赁合同达成的租金减免、延期支付等租金减让，减让后的租赁对价较减让前减少或基本不变，且综合考虑定性和定量因素后认定租赁的其他条款和条件无重大变化”。从主帖所述信息来看，应该是符合的。
其次，如果选择适用该“特别规定”，则其基本处理原则为：“承租人应当继续按照与减让前一致的折现率计算租赁负债的利息费用并计入当期损益，继续按照与减让前一致的方法对使用权资产进行计提折旧等后续计量。发生租金减免的，承租人应当将减免的租金作为可变租赁付款额，在达成减让协议等解除原租金支付义务时，按未折现或减让前折现率折现金额冲减相关资产成本或费用，同时相应调整租赁负债；延期支付租金的，承租人应当在实际支付时冲减前期确认的租赁负债。”具体请参考财政部会计司发布的“新冠肺炎疫情相关租金减让会计处理应用案例——租赁准则（财会[2018]35号）（ 2021 年 6 月修订）”。
如果不采用“特别规定”中的简化处理方法的，则按新租赁准则下租赁变更的相关规定处理。

提问人：Jessie_Xie 时间：2023-02-20 11:47:50
谢谢陈版主，减免的租金打算采用特别规定进行处理；但是合同约定在原基础上延长五个月租期，延续期间仍然需要按照合同标准支付租金，延长部分是按照租赁变更进行处理吗？

回答人：chenyiwei
因为免租和延长租赁期是一揽子交易，因此统一按照特别规定进行处理。不是一般的租赁变更。